臺灣臺中地方法院民事裁定
111年度訴字第771號
上  訴  人
即  被  告  周語彤  


            鍾濬暘  


訴訟代理人  王俊文律師
複  代理人  朱書萱  
被  上訴人
即  原  告  謝年年  
上列當事人間請求遷讓房屋等事件，上訴人即被告對於民國111
年7月15日本院第一審判決，提起第二審上訴，本院裁定如下：
    主    文
上訴人應於本裁定送達後五日內，繳納第二審裁判費新臺幣壹萬
壹仟貳佰叁拾伍元，如逾期未補正，將依法裁定駁回上訴。
    理    由
一、按提起民事第二審上訴，應依民事訴訟法第77條之16之規定
    繳納裁判費，此為必須具備之程式。上訴不合程式或有其他
    不合法之情形而可以補正者，原第一審法院應定期間命其補
    正，如不於期間內補正，應以裁定駁回之，民事訴訟法第44
    2條第2項亦有明文。次按訴訟標的之價額，由法院核定。核
    定訴訟標的之價額以起訴時之交易價額為準；無交易價額者
    ，以原告就訴訟標的所有之利益為準；復按以一訴主張數項
    標的者，其價額合併計算之。以一訴主張附帶請求其孳息、
    損害賠償、違約金或費用者，不併計其價額，民事訴訟法第
    77條之1第1、2項及第77條之2第1項前段、第2項分別定有明
    文。又按房屋及土地為各別之不動產，各得單獨為交易標的
    ，故房屋所有權人對無權占有人請求遷讓房屋之訴，應以房
    屋起訴時之交易價額為準，核定其訴訟標的價額，而不應將
    房屋坐落之土地價額併算在內（最高法院101年度台抗字第8
    59號、99年度台抗字第275號裁定要旨參照）。
二、上訴人對於本院111年度訴字第771號判決不服，提起上訴；
    然未據其繳納第二審裁判費。經查，上訴人上訴聲明係請求
    廢棄原判決，是本件上訴之訴訟標的價額核定為新臺幣（下
    同）683,000元(計算式：遷讓房屋部分係以系爭房屋110年
    房屋稅繳款書之課稅現值核定為497,000元+給付租金部分18
    6,000元=683,000元；至附帶請求給付相當於租金不當得利
    部分不併算其價額)，是應徵第二審裁判費11,235元。茲依
    民事訴訟法第442條第2項前段規定，命上訴人於本裁定送達
    後5日內，逕向本院如數補繳，逾期不繳，即駁回上訴。又
    上訴人所提民事聲明上訴狀，未具上訴理由，併依法裁定上
    訴人應於本裁定送達後十日內，具狀補正上訴理由，並按對
    造人數提出該上訴理由狀繕本。
中　　華　　民　　國　　111 　年　　8 　　月　　18　　日
                  民事第五庭    法  官  許惠瑜
以上正本係照原本作成。
關於訴訟標的價額核定部分，如不服本裁定，應於送達後10日內
向本院提出抗告狀並表明抗告理由（須附抗告狀繕本），並繳納
抗告費新臺幣1,000元；其餘關於命補繳裁判費部分，不得抗告
。　　　　　　　　　
中　　華　　民　　國　　111 　年　　8 　　月　　18　　日
                                書記官  高偉庭